臺灣臺中地方法院刑事判決
110年度訴字第1157號
公  訴  人  臺灣臺中地方檢察署檢察官
被      告  許丞皓


選任辯護人  黃傑琳律師
上列被告因詐欺案件，經檢察官提起公訴（110年度偵字第13909
號），本院判決如下：
    主    文
本件公訴不受理。
    理    由
一、公訴意旨略以：被告許丞皓自民國109年8月底初某日，以其
    所持用手機內之通訊軟體微信加入某真實姓名年籍不詳，綽
    號「李傑」為好友後，受綽號「李傑」之人邀約，加入3人
    以上組成、以實施詐術為手段之詐騙集團，並依綽號「李傑
    」之人指揮，從事至便利超商櫃臺領取郵寄之人頭帳戶存摺
    、提款卡等帳戶工具後，將人頭帳戶存摺、提款卡等包裹，
    再轉寄與詐騙集團內之不詳成員，約定領取每件包裏之報酬
    為新臺幣（下同）1000元，被告即為詐欺集團之取簿手。被
    告及所屬本案詐欺集團成員，即共同意圖為自己不法之所有
    ，基於3人以上共同詐欺取財之犯意聯絡，先由該詐騙集團
    之不詳成員，於附表一所示時間，以附表一所示之方式取得
    不知情之卓佳蓉所申辦如附表一所示之銀行帳戶之提款卡、
    存摺、密碼，嗣楊清文將其母卓佳蓉（楊清文所涉詐欺部分
    ，業據臺灣新北地方檢察署檢察官以110年度偵字第1136號
    聲請簡易判決處刑；卓佳蓉所涉詐欺部分，經檢察官以同案
    號為不起訴處分）所申設附表一所示之銀行帳戶之存摺、提
    款卡放入包裹後，以包裏寄件方式寄送至附表一所示便利超
    商，再由綽號「李傑」之人於同日某時許，使用通訊軟體LI
    NE指示被告前往附表一所示之便利商店領取包裹，被告遂騎
    乘機車於附表一之時間至附表一所示便利商店，前往領取包
    裹後，將包裹拿至臺中市大甲區家樂福置物櫃，並設定密碼
    之方式交予詐欺集團不詳成員收取。嗣該詐騙集團成員取得
    於附表一所示之銀行帳戶之存摺、提款卡後，於附表二所示
    時間，分別以附表二所示之詐欺方法，向附表二所示之被害
    人程采萱施用詐術，而詐騙如附表二所示之金額。嗣被害人
    程采萱發覺受騙，而報警處理，經警調閱監視器而悉上情。
二、按案件已經提起公訴或自訴之案件，在同一法院重行起訴者
    ，應諭知不受理之判決，刑事訴訟法第303條第2款定有明文
    。又刑事訴訟法第303條第2款規定已經提起公訴或自訴之案
    件，在同一法院重行起訴者，應諭知不受理之判決，係以已
    經提起公訴或自訴之同一案件尚未經實體上判決確定者為限
    （最高法院60年度台非字第173號判決意旨參照）。
三、經查，被告上開所涉詐欺等犯行，經檢察官提起公訴，於11
    0年6月11日繫屬本院，有臺灣臺中地方檢察署110年6月11日
    中檢謀露110偵13909字第1109058627號函上本院收件章戳可
    佐；然被告於附表一之時間至附表一所示便利商店，前往領
    取包裹後，將包裹拿至臺中市大甲區家樂福置物櫃，並設定
    密碼之方式交予詐欺集團不詳成員收取所涉之詐欺取財犯行
    ，業經臺灣臺中地方檢察署檢察官以110年度偵字第6627號
    提起公訴，於110年4月22日繫屬本院，由本院以110年度金
    訴字第324號受理，尚未判決等情，有上開起訴書（見被告
    前案資料卷第45-58頁）及臺灣高等法院被告前案紀錄表存
    卷可參。又公訴意旨認被告被訴如附表一、二所示詐欺取財
    犯行，為想像競合之裁判上一罪（見本院卷第136頁），堪
    認被告本案被訴如附表一、二所示犯行，為上開110年度偵
    字第6627號案件之起訴效力所及，本案核屬重複起訴，且本
    案繫屬在後，爰依刑事訴訟法第303條第2款規定，諭知公訴
    不受理之判決。
據上論斷，應依刑事訴訟法第303條第2款，判決如主文。 
本案經檢察官何宗霖提起公訴，檢察官洪志明到庭執行職務。
中　　華　　民　　國　　110 　年　　11　　月　　17　　日
            刑事第十四庭  審判長法  官  黃司熒
                                法  官  江健鋒　　　　　
                                法  官  田雅心
以上正本證明與原本無異。
如不服本判決應於收受送達後20日內向本院提出上訴書狀，並應
敘述具體理由；其未敘述上訴之理由者，應於上訴期間屆滿後20
日內向本院補提理由書（均須按他造當事人之人數附繕本）「切
勿逕送上級法院」。
告訴人或被害人如不服判決，應備理由具狀向檢察官請求上訴，
上訴期間之計算，以檢察官收受判決正本之日起算。
　　　　                        書記官   王嘉麒
中　　華　　民　　國　　110 　年　　11　　月　　17　　日
【附表一】
編號 被害人 分工進行詐欺取財、特殊洗錢之情形（金額單位為新臺幣） 被害人交付之帳戶 被告領取包裏之地點及時間及監視器畫面 1 楊清文、卓佳蓉       電信詐欺犯罪者冒充為招募人力公司業者馨儀，於109年8月21日15時33分許，以臉書傳兼職訊息予楊清文，佯稱兼職須先寄送存摺及提款卡審核，致楊清文因而寄送其母卓佳蓉右列之帳戶予詐欺業者。 卓佳蓉所申辦之中華郵政00000000000000號帳戶 109年8月30日19時57分許，在臺中市○○區○○○路000號統一超商大安港門市 
【附表二】
編號 被害人 分工進行詐欺取財、特殊洗錢之情形（金額單位為新臺幣） 被害人款項匯入或存入之人頭帳戶 被害人匯款紀錄、報案紀錄、左列帳戶交易明細 1 程采萱       電信詐欺犯罪者冒充為臭味滾公司之客服人員，於109年8月29日，佯稱程采萱所購買的貓砂誤點成批發購買，要求程采萱依其指示匯款解除，致程采萱陷於錯誤，於109年8月30日22時58分許、23時許，分別匯款2萬9988元、2萬9985元至右列帳戶，經詐欺集團成員提領。 卓佳蓉所申辦之中華郵政00000000000000號帳戶 1.中國信託銀行自動櫃員機交易明細表。2.卓佳蓉左列中華郵政公司帳戶交易明細表。